# 请教此种购销业务如何抵消？？

提问人：lc33cs 时间：2012-09-18 13:53:11
我公司销售给子公司原材料，入账科目为--其他业务收入，子公司入账为原材料，请问在做抵消时，是用“其他业务收入”去抵“主营业务成本”吗？这样做就影响了毛利，可不可以用“其他业务收入”去抵“其他业务成本”，或者用“主营业务收入”去抵“主营业务成本”？谢谢！！

回答人：chenyiwei
抵销分录： 借：其他业务收入（母公司帐面上的） 贷：其他业务成本（母公司帐面上的） 贷：存货（期末尚在子公司帐面上，尚未实现对外销售的标的存货对应的内部未实现利润） 贷：主营业务成本（本期内已实现的内部原材料销售相关利润）

提问人：hcl1986 时间：2012-09-18 16:29:43
贷方为什么会涉及到主营业务成本

回答人：chenyiwei
子公司个别报表层面确认的主营业务成本中包含了原材料销售的这部分内部利润，导致从合并报表角度看主营业务成本虚增，所以需要抵销。